# Danilo O. Pinheiro,

## Programador FullStack

Embu-guaçu, 06900-000, São Paulo. E-mail: danilopinheiro88@icloud.com

Cel: (11)9 8171-4618

Linkedin: danilo-o-pinheiro-8127ab176

## **PERFIL**

Minha primeira formação ou experiencia, foi como músico há 10 anos (Violão Clássico). E as demais foram ocorrendo, como por exemplo. Auxiliar de Metalúrgico, Auxiliar de Produção (Fundição de Peças), Auxiliar de Produção (Borrachas), Assistente de Técnico de Emissões. Atualmente, estou buscando novas oportunidadepela, minha skill é desenvolvedor fullstack "como me considero", mas com experiências nas empresas: WCA, sistema interno, e, Resource It Solutions, com novo nome da companhia: "Qintess", prestado serviço para clientes como: Santander, Banco Pan. Estou sempre buscando conhecimentos diversos na área datecnologia.

## EXPERIÊNCIA PROFISSIONAL

## WCA Soluções de Inteligência Comercial

Programador Jr fullstack,

Mar 2020 – Abr 2020, Santa Cruz, São Paulo

**Projeto**: Sistema Interno; Net Core 2.1 (Core 3.1) MVC, DDD, Ninjects, RabbitMQ, LINQ, EF, **backend**: C#, JavaScript. **frontend**: html(razor), css, boostrap, jQuery.

#### **Ointess**

Desenvolvedor Jr,

Set 2019 – Jan 2020, Paulista, São Paulo

Projeto: OpenApi; Net Core 2.2, backend C#. MockServer, MVC, DDD.

#### **Resource It Solutions**

Assistente Técnico,

Ago 2018 – Set 2019,

Jardim São Luís, São Paulo - CENESP

**Projeto:** Migração de sistema em VB6 para análise e levantamento de requisitos funcionais e regras de negócio para desenvolvimento do Sistema voltado a Controle Bancário;

**Ferramenta**: VISUAL STUDIO 2017. Utilizando: c#.net MVC, asp.net webapi, DDD, EF, html, css, jquery, javascript, bootstrap.

### **Marsh & Mclennan Compaines**

Operador de Manuseio e Emissões Backoffice,

Jan 2020 - Ago 2018,

Jardim São Luís, São Paulo - CENESP

**Projeto:** Controle de relatório de segurados, emissões de documentos de seguros. Arquivando documentos

de trabalho, manipulava maquina auto-envelopável. Ferramenta: O.S Microsoft 2017.

Utilizando: Microsoft Office 2017, Macros, Access e Excel.

## FORMAÇÃO ACADÊMICA

### E.E Leonice de Aquino Oliveira, Ensino Médio

Jan 1988 – Dez 2006, Embu-Guaçu.

### Faculdade Sumaré, Redes da Computação

Jan 2013 – Dez 2015, Santo Amaro, São Paulo.

Universidade Ítalo, ADS – Análise e Desenvolvimento de Sistemas

Jan 2016 – jul 2019, Santo Amaro, São Paulo.

**UNINOVE**, Segurança da Informação – cursando.

Maio - 2020, Polo: Embu-Guacu.